臺灣臺東地方法院刑事判決　　　　　　　96年度交易字第41號
公　訴　人　臺灣臺東地方法院檢察署檢察官
被　　　告　丙○○
上列被告因過失傷害案件，經檢察官提起公訴 (96年度偵緝字第
130號)，被告於準備程序中就被訴事實為有罪之陳述，經本院裁
定改依簡式審判程序審理，並判決如下：
    主  　文
丙○○從事業務之人，因業務上之過失傷害人，處有期徒刑肆月
，如易科罰金，以新臺幣壹仟元折算壹日；減為有期徒刑貳月，
如易科罰金，以新臺幣壹仟元折算壹日，緩刑貳年。
    犯罪事實及理由
一、犯罪事實：
(一)丙○○為職業聯結車駕駛，受雇於敏祥交通事業股份有限公
    司，為從事業務之人，於民國93年12月間，經屏東人愛醫院
    診斷罹患鼻咽癌，精神狀況不佳，仍於95年12月31日18時45
    分許，駕駛該公司所有車號868-GN號曳引車，由北向南行經
    臺東縣太麻里鄉○○○○路421.7公里處，依當時天雨、夜
    間有照明、柏油路面濕潤，原應注意減速慢行，遵守該路段
    行車速限60公里之限制，且不得跨越行車分向限制線駛入對
    向車道，詎丙○○能注意而竟疏於注意，以時速70公里速度
    違規超速行經該路段，又違規駛入對向車道，不慎撞擊由溫
    榮祥駕駛，由南向北行駛之車號CC-575號遊覽車，致遊覽車
    上乘客甲○○受有第2、3、4腰椎左側橫突部閉鎖性骨折、
    左臂挫傷等傷害，乘客余耿彰亦受有傷害 (未據告訴)，遊
    覽車也因而滑行後傾斜卡在路旁海濱防護欄上，方未落海，
    經警到場處理，丙○○在場向警員自首為肇事人後，始查知
    上情。
(二)案經甲○○訴由臺東縣警察局大武分局報請臺灣臺東地方法
    院檢察署檢察官偵查起訴。
二、理由：
(一)本件被告丙○○所犯係死刑、無期徒刑、最輕本刑為3年以
    上有期徒刑以外之罪，其於準備程序中就被訴事實為有罪之
    陳述，經告知簡式審判程序之旨，並聽取公訴人及被告之意
    見後，本院認為適宜而依刑事訴訟法第273條之1第1項規定
    ，裁定改依簡式審判程序審理，合先敘明。
(二)認定犯罪事實所憑之證據及理由：
  1.被告丙○○於警詢、偵查中及本院審理時之自白: 坦承全部
    犯罪事實。
  2.證人溫榮祥於警詢、偵查中之證詞：證明被告所駕駛之曳引
    車超速又跨越行車分向限制線駛入對向車道，撞擊證人駕駛
    之遊覽車左側車身，致遊覽車再撞上路旁護欄而受損，車上
    乘客2人受傷之事實。
  3.證人甲○○於警詢、偵查中之證詞：證明因被告駕車撞擊溫
    榮祥駕駛之遊覽車，致車內之證人受有第2、3、4腰椎左側
    橫突部閉鎖性骨折、左臂挫傷等傷害之事實。
  4.馬偕紀念醫院診斷證明書1紙: 證明告訴人甲○○受有上開
    傷害之事實。
  5.屏東人愛醫院96年4月24日 (96)泓字第96042402號函附被告
    就診病歷1份: 證明被告於93年12月起在該院治療鼻咽癌之
    事實。
  6.道路交通事故現場圖、道路交通事故調查報告表(一)、(二)各1
    份、現場及車損照片23張：證明本件車禍事故發生時，天候
    雨，夜間有照明，路面濕潤無缺陷及障礙物，視距良好，並
    無不能注意之特別情事，及車禍發生後有乘客甲○○、余耿
    彰受傷之現況事實。
  7.臺東縣警察局道路交通事故肇事人自首情形紀錄表1紙: 證
    明被告於警員到場處理時，在場自承為肇事人之事實。
  8.車號868-GN號曳引車輪胎照片17張: 證明曳引車之左右前輪
    輪胎紋路已接近磨平之事實。
  9.臺灣省花東地區車輛行車事故鑑定委員會96年2月12日花東
    鑑字第0966100309號函及所附鑑定書：認定被告於雨夜駕駛
    營業半聯結車行經彎道，坡路，未減速慢行，跨越中心分向
    限制線，侵入來車道，為肇事原因。溫榮祥於駕駛營大客車
    無肇事因素。
 10.由上述各節相互參研，可認被告自白與事實相符，應堪採信
    ，本件事證明確，被告犯行洵堪認定，應依法論科。
(三)論罪與量刑：
  1.查被告於肇事當時，係職業聯結車駕駛，受雇於敏祥交通事
    業股份有限公司，以駕駛曳引車載貨為業，為從事駕駛業務
    之人，而於執行駕駛業務之途中因過失而致告訴人甲○○及
    余耿彰等2人受傷，核其所為，係犯刑法第284條第2項前段
    之業務過失傷害罪。被告以一過失行為造成告訴人甲○○及
    余耿彰受傷之結果，分別侵犯不同主體之身體法益，為想像
    競合犯，應依刑法第55條規定，從一重論以業務過失傷害罪
    。再被告肇事後留在現場，等待員警到場處理，並陳明自己
    係肇事者及陳述肇事經過一節，有臺東縣警察局道路交通事
    故肇事人自首情形紀錄表1份在卷可參，被告既已向該管公
    務員申述犯罪事實而不逃避接受裁判，合於刑法第62條前段
    所定對於未發覺之犯罪自首而接受裁判之要件，應依該條規
    定減輕其刑。
  2.爰審酌被告雖罹有癌症，惟於雨夜駕駛曳引車行經彎道、坡
    路，因未減速慢行又跨越中心分向限制線侵入來車道，撞及
    溫榮祥駕駛之遊覽車，致告訴人甲○○及乘客余耿彰受傷，
    對他人身體法益造成侵害非輕，兼衡其犯罪之動機、目的、
    手段、平日生活狀況、智識程度，事後敏祥交通事業股份有
    限公司又已與告訴人甲○○達成和解、賠償告訴人之損害，
    犯後自首並坦承犯行，態度良好等一切情狀，量處如主文所
    示之刑，並諭知易科罰金之折算標準，以資懲儆。再被告犯
    罪之時間，係在96年4月24日之前，所犯符合中華民國96年
    罪犯減刑條例第2條所定之減刑條例，應依該條例第2條第1
    項第3款規定，減其宣告刑2分之1，並諭知易科罰金之折算
    標準。末查被告前曾因故意犯罪受有期徒刑以上刑之宣告，
    執行完畢後，5年以內未曾受有期徒刑以上刑之宣告，有臺
    灣高等法院被告前案紀錄表1紙在卷可稽。經此偵審教訓後
    ，應知所警惕，當無再犯之虞。本院因認對被告所處之刑，
    以暫不執行為適當，爰併宣告緩刑2年，以啟自新。
三、據上論斷，應依刑事訴訟法第273條之1第1項、第299條第1
    項前段，刑法第284條第1項後段、第55條、第62條前段、第
    41條第1項前段、第74條第1項第2款，中華民國96年罪犯減
    刑條例第2條第1項第3款，刑法施行法第1條之1，決如主文
本案經檢察官乙○○到庭執行職務。
中　　華　　民　　國　　96　　年　　7　　 月　　26　　日
                  交通法庭    法  官  曾宗欽
上正本證明與原本無異。
如不服本判決應於收受本判決後10日內向本院提出上訴書狀；上
訴書狀應敘述具體理由。未敘述上訴理由者，應於上訴期間屆滿
後20日內向本院補提理由書狀（均須按他造當事人之人數附繕本
）。「切勿逕送上級法院」。
告訴人或被害人對於本判決如有不服，請書具不服之理由狀，請
求檢察官上訴者，其上訴期間之計算係以檢察官收受判決正本之
日期為準。
                              書記官　陳俊德
中　　華　　民　　國　　96　　年　　7 　　月　　27　　日
附錄本案論罪科刑法條全文
刑法第285條第2項：
從事業務之人，因業務上之過失傷害人者，處1年以下有期徒刑
、拘役或1,000元以下罰金。致重傷者，處3年以下有期徒刑、拘
役或2,000元以下罰金。
